【裁判字號】    89,易,3942
【裁判日期】    891213
【裁判案由】    毒品危害防制條例
【裁判全文】
臺灣臺中地方法院刑事判決                        八十九年度易字第三九四二號
    公  訴  人  臺灣臺中地方法院檢察署檢察官
    被      告  甲○○○
右列被告因毒品危害防制條例案件，經檢察官提起公訴（八十九年度毒偵字第六八一
七號、第六六三五號），本院判決如左：
    主  文
甲○○○連續施用第二級毒品，處有期徒刑伍月，如易科罰金，以參佰元折算壹日。
扣案之安非他命壹罐（塑膠罐裝，毛重約六．五公克）、殘留有安非他命之塑膠袋柒
只，均沒收銷燬之，吸食器肆根、塑膠插管貳支均沒收。
    事  實
一、甲○○○曾於民國（下同）八十九年間因施用毒品案件，經依本院以八十九年度
    毒聲字第一九四五號裁定送觀察、勒戒後，認無繼續施用毒品之傾向，由臺灣臺
    中地方法院檢察署檢察官於八十九年四月十一日以八十九年度毒偵字第二二九０
    號為不起訴處分確定。詎甲○○○復基於概括之犯意，於上開不起訴處分確定後
    ，自八十九年八月二十五日下午九時左右至同月二十九日下午四時三十分左右間
    之某一時點起，至八十九年十月十九日止，連續在台中縣龍井鄉其工作地點附近
    之門牌號碼不詳之空屋等處，以將安非他命置放在吸食器內，於其下點火使生白
    煙再以口吸食之方式，施用第二級毒品安非他命多次。嗣先於八十九年八月二十
    九日下午四時三十分左右，經警在台中縣龍井鄉○○村○○路○段七五巷十五之
    十號四樓查獲，並扣得甲○○○所有供施用第二級毒品安非他命所用之吸食器四
    根、殘留有安非他命之塑膠袋七只，後再於八十九年十月十九日下午九時三十分
    左右，為警在台中縣龍井鄉龍崗村龍井老人會館前查獲，並扣得甲○○○所有之
    安非他命一罐（塑膠罐裝，毛重約六．五公克）及其所有供施用第二級毒品安非
    他命所用之塑膠插管二支。經本院於八十九年十月二十日以八十九年度毒聲字第
    六二七七號裁定送觀察、勒戒結果，臺灣臺中看守所於八十九年十一月四日以（
    八九）中所正總字第二一一五號函，認甲○○○有繼續施用毒品傾向。
二、案經台中縣警察局烏日分局報由臺灣臺中地方法院檢察署檢察官偵查起訴。
    理  由
一、訊據被告甲○○○坦承其自八十九年十月一日起至同月十九日止，有於前開地點
    施用安非他命多次，惟矢口否認有於八十九年八月二十五日下午九時左右至同月
    二十九日下午四時三十分左右間之某一時點施用安非他命，並辯稱：伊於第一次
    遭警查獲時（即八十九年八月二十九日）確未施用安非他命，當日扣得之物品非
    伊所有云云；經查：被告坦承部分，有安非他命一罐（塑膠罐裝，毛重約六．五
    公克）、塑膠插管二支扣案可資佐證，而被告於八十九年十月十九日經警採集其
    尿液送驗結果確呈甲基安非他命陽性反應，有台中縣衛生局八十九年十一月二日
    檢驗尿水報告書一份在卷可稽，堪信被告之此部分自白，確與事實相符。至於被
    告雖以前詞置辯，惟被告於八十九年八月二十九日經警所採集之尿液經送請檢驗
    結果，確檢出甲基安非他命陽性反應，有台中縣衛生局八十九年九月十三日檢驗
    尿水報告書一份在卷可憑，而吸用安非他命最長僅可於四日內（即九十六小時）
    自尿液中檢驗得出，亦有行政院衛生署藥物食品檢驗局八十一年二月八日（八一
    ）藥檢壹字第００一一五六號函附卷可參，被告於八十九年八月二十九日下午九
    時左右（見台中縣警察局烏日分局委託鑑驗尿液編號與真實姓名對照表），經台
    中縣警察局烏日分局之警方人員採集其尿液，猶能檢出甲基安非他命反應，足見
    被告於八十九年八月二十五日下午九時左右至同月二十九日下午四時三十分左右
    間之某一時點（八十九年八月二十九日下午四時三十分左右起至同日下午九時左
    右採尿之期間，係在其前開住處內接受搜索及被警方人員送往台中縣警察局烏日
    分局應訊，並無吸用安非他命之可能，自應扣除），確有施用安非他命，應屬無
    疑，此部分復有吸食器四根及殘留有安非他命之塑膠袋七只扣案可資佐證，參以
    被告自承其家中除其一人外，並無其他家人有施用安非他命之行為，則上開自被
    告住處所扣得之吸食器四根及殘留有安非他命之塑膠袋七只，自應係被告所有，
    被告前開所辯此部分時間未施用安非他命及上開扣得之吸食器四根及殘留有安非
    他命之塑膠袋七只非其所有云云，均顯係推諉卸責之詞，自不足採信。再者，被
    告曾因施用毒品案件，經依本院以八十九年度毒聲字第一九四五號裁定送觀察、
    勒戒後，認無繼續施用毒品之傾向，由臺灣臺中地方法院檢察署檢察官於八十九
    年四月十一日以八十九年度毒偵字第二二九０號為不起訴處分確定等情，有該不
    起訴處分書各一件附於偵查卷足按。而被告本次經本院於八十九年十月二十日以
    八十九年度毒聲字第六二七七號裁定送觀察、勒戒結果，臺灣臺中看守所於八十
    九年十一月四日以（八九）中所正總字第二一一五號函，認被告有繼續施用毒品
    傾向之事實，復有本院刑事裁定一件、臺灣臺中看守所八十九年十一月四日（八
    九）中所正總字第二一一五號函所附有無繼續施用毒品傾向證明書一件附卷可查
    。本件事證明確，被告之前開犯行，已足以證明。
二、核被告所為，係犯毒品危害防制條例第十條第二項之施用第二級毒品罪，其因施
    用安非他命而持有安非他命之低度行為，為其施用之高度行為所吸收，不另論罪
    。其先後多次施用第二級毒品安非他命之行為，時間緊接，犯罪構成要件相同，
    顯係基於概括犯意反覆為之，為連續犯，爰依刑法第五十六條規定論以一罪，並
    加重其刑。爰審酌被告犯罪之動機、目的、施用毒品僅戕害自身未危害他人、施
    用之期間及其犯罪後之態度等一切情狀，量處如主文所示之刑，並諭知易科罰金
    之折算標準。扣案之第二級毒品安非他命一罐（塑膠罐裝，毛重約六．五公克）
    、殘留有安非他命之塑膠袋七只（其內之安非他命與塑膠袋已無法剝離，應認係
    毒品），均應依毒品危害防制條例第十八條第一項前段之規定，宣告沒收銷燬之
    ；而扣案之吸食器四根、塑膠插管二支，為被告所有供犯本罪所用之物，爰依刑
    法第三十八條第一項第二款之規定，宣告沒收。
據上論斷，應依刑事訴訟法第二百九十九條第一項前段，毒品危害防制條例第十條第
二項、第二十條第三項前段、第十八條第一項前段，刑法第十一條前段、第五十六條
、第四十一條、第三十八條第一項第二款，罰金罰鍰提高標準條例第二條，判決如主
文。
中    華    民    國      八十九      年      十二      月     十三     日
                                        法  官    李  國  增
右正本證明與原本無異。
如不服本判決，應於送達後十日內向本院提出上訴狀（須附繕本），上訴於台灣高等
法院台中分院。
                                        書記官
中    華    民    國      八十九      年      十二      月     十三     日
附錄法條：
毒品危害防制條例第十條第二項：施用第二級毒品者，處三年以下有期徒刑。


司法院資訊處製作；財團法人民間司法改革基金會備份。
